【裁判字號】    90,聲再,243
【裁判日期】    900928
【裁判案由】    背信聲請再審
【裁判全文】
臺灣高等法院臺中分院刑事裁定                      九十年度聲再字第二四三號
    再審聲請人
    即受判決人  甲○○
右列再審聲請人即受判決人因偽造文書等案件，對於本院八十九年度上易字第三五一
號中華民國八十九年四月五日確定判決（臺灣彰化地方法院八十七年度易字第一六四
三號、臺灣彰化地方法院檢察署八十七年度偵字第一八六五號），及本院八十九年度
聲再字第一二五號中華民國八十九年五月十日確定裁定、八十九年度聲再字第一五三
號中華民國八十九年十一月八日確定裁定、九十年度聲再字第一五號中華民國九十年
二月二十七日確定裁定、九十年度聲再字第六九號中華民國九十年四月十日確定裁定
、九十年度聲再字第一一四號中華民國九十年五月三十一日確定裁定、九十年度聲再
字第一七七號中華民國九十年七月十二日確定裁定、九十年度聲再字第二一一確定裁
定，聲請再審，本院裁定如左：
      主  文
再審之聲請駁回。
      理  由
一、聲請意旨略以：聲請人於鈞院八十九年四月五日以八十九年度上易字第三五一號
    偽造文書案件為有罪判決後，因係不得上訴於第三審法院之案件而確定，茲發現
    原確定判決既認聲請人即被告甲○○、陳國訓與另案被告振華間於審理中供稱設
    定前係借款新台幣（下同）三百萬元，設定後再陸續借至一千二百萬元固屬一致
    ，其間委託代書前往彰化縣田中鎮地政事務所設定一千二百萬元本金最高限額抵
    押權等情難能依告訴人歐振分、歐振雄之指訴，遽認聲請人有偽造文書之嫌，原
    確定判決捨棄未予調查認定，其有就足生影響於原判決之重要證據漏未審酌，符
    合刑事訴訟法第四百二十條第一項第六款所謂發現確實之新證據，爰於九十年八
    月二十四日收受九十年度聲再字第二一一號案件裁定後之法定期間內，依法為再
    審之聲請。
二、(1)、按不得上訴於第三審法院之案件，其經第二審確定之有罪判決，就足生影響
    於判決之重要證據漏未審酌為理由而聲請再審者，應於原判決送達後二十日內為
    之；又法院認為聲請再審之程序違背規定者，應以裁定駁回之，刑事訴訟法第四
    百二十四條、第四百三十三條分別有明定。查本院八十九年度上易字第三五一號
    偽造文書等案件之刑事判決，係不得上訴於第三審法院之案件，該案判決係於八
    十九年四月十四日送達予聲請人，業經本院調閱上開卷宗核閱屬實。茲本件聲請
    人以有上開重要證據漏未審酌為理由聲請再審，其聲請狀繫屬本院之時間為九十
    年九月十三日，有本院收狀章蓋於聲請人刑事聲請狀可憑，已逾二十日之不變期
    間，依法自有未合。(2)、次按聲請再審應以再審書狀述理由，附具原判決之繕
    本及證據，提出於管轄法院為之，刑事訴訟法第四百二十九條定有明文。查本件
    聲請人為本件再審之聲請，雖已提出原確定判決及原刑事再審裁定影本，惟並未
    附具證據，核與前開法條規定不符，尚有未洽。縱聲請人並無上開不符法條規定
    情形，惟因聲請人主張之各情業經本院上開確定判決予以審酌，聲請人主張者亦
    不符合刑事訴訟法第四百二十條第一項第六款所稱之新證據，其聲請為無理由，
    不應准許。(3)、末按聲請再審，須對於有罪、無罪、免訴或不受理之判決為之，
    此觀刑事訴訟法第四百二十條、第四百二十一條、第四百二十二條之規定自明。
    對於駁回再審聲請之裁定，自不得聲請再審。本件聲請人對本院八十九年度聲再
    字第一二五號、一五三號及九十年度聲再字第一五號、六九號、一一四號、一七
    七、二一一號刑事裁定聲請再審，其程序亦屬違背規定，依首開法條規定，聲請
    人之聲請再審，其程序顯屬違背規定，應予駁回。綜上所述，本件聲請程序違背
    規定，且無理由，應予駁回。
據上論結，應依刑事訴訟法第四百三十三條、第四百三十四條第一項，裁定如主文。
中      華      民      國      九十       年     九      月  二十八    日
                                  臺灣高等法院臺中分院刑事第八庭
                                        審判長法  官  羅  得  村
                                              法  官  劉  榮  服
                                              法  官  陳  賢  慧
右正本證明與原本無異。
不得抗告。
                                              書記官  許  麗  花
中      華      民      國     九十      年      十       月     二     日
                                                                        Ｆ


司法院資訊處製作；財團法人民間司法改革基金會備份。
